臺灣高等法院刑事裁定
110年度聲字第1358號
聲  請  人  臺灣高等檢察署檢察官
受  刑  人  李祖齡




上列聲請人因受刑人數罪併罰有二裁判以上，聲請定其應執行之
刑（聲請案號：臺灣高等檢察署110年度執聲字第562號），本院
裁定如下：
    主  文
李祖齡犯如附表所示各罪所處之刑，應執行有期徒刑陸年拾月。
    理  由
一、聲請意旨略以：受刑人李祖齡因竊盜等數罪，先後經判決確
    定如附表，應依刑法第53條、第51條第5款、第50條第1項第
    1款、第2項規定，定其應執行之刑，爰依刑事訴訟法第477
    條第1項規定聲請裁定等語。
二、經查，受刑人因犯如附表所示之罪，先後經如附表所示法院
    判處如附表所示之刑，均經分別確定在案，有各該案號判決
    書附卷可憑。而受刑人所犯如附表編號1至6、10至14、17至
    20所示之罪均為得易科罰金之罪，如附表編號7至9、15、16
    、21、22所示之罪為不得易科罰金之罪，有刑法第50條第1
    項但書第1款規定之情形。茲檢察官依受刑人請求（見本院
    卷第9至10頁），以本院為最後事實審法院，聲請定其應執
    行之刑，本院認聲請為正當，並審酌受刑人所犯如附表編號
    1至18所示之罪所處之刑，曾經本院以109年度聲字第3202號
    裁定應執行之刑為有期徒刑5年10月確定；附表編號19至20
    、21至22所示之罪所處之刑，曾經本院以108年度上訴字第2
    567號判決分別定其應執行刑有期徒刑9月、1年5月確定；兼
    衡受刑人犯罪之態樣分別為竊盜罪（13罪）、施用第二級毒
    品罪（2罪）、攜帶兇器竊盜罪（6罪）、傷害罪（1罪），
    以及所犯數罪整體之非難評價，定其應執行之刑。
據上論斷，應依刑事訴訟法第477條，刑法第50條第2項、第53條
、第51條第5款，裁定如主文。
中　　華　　民　　國　　110 　年　　4 　　月　　8 　　日
                  刑事第三庭    審判長法　官  張惠立
                                      法　官  廖怡貞
                                      法　官  張江澤
以上正本證明與原本無異。
不得抗告。
                                      書記官  林明慧
中　　華　　民　　國　　110 　年　　4 　　月　　8 　　日

附表：
  編      號  1 2 3   罪      名  竊盜罪 竊盜罪 施用第二級毒品罪   宣  告  刑  有期徒刑6月 有期徒刑6月 有期徒刑5月   犯 罪 日 期  104.02.02 104.02.02 106.05.04   偵查機關案號   臺北地檢104年度偵字第16202號 臺北地檢104年度偵字第16202號 新北地檢106年度毒偵字第4351號 最後事實  審 法    院 本院 本院      新北地院  案    號  106年度上易字第856號 106年度上易字第856號 106年度簡字第4871號  判  決日    期    106.08.16     106.08.16     106.09.12  確  定判  決 法    院 本院 本院      新北地院  案    號  106年度上易字第856號 106年度上易字第856號 106年度簡字第4871號  判決確定日    期    106.08.16     106.08.16     106.10.16   備           註  編號1至18經定其應執行刑有期徒刑5年10月。   

4 5 6 7 施用第二級毒品罪 竊盜罪 竊盜罪 攜帶兇器竊盜罪 有期徒刑3月 有期徒刑3月 有期徒刑4月 有期徒刑7月 106.06.07 106.05.30 106.07.04 106.04.04 桃園地檢106年度毒偵字第3642號 桃園地檢106年度偵字第17258號 士林地檢106年度偵緝第1221號、106年度偵字第17347號 臺北地檢106年度偵字第9598號 桃園地院 桃園地院 本院 本院 106年度壢簡字第1317號 106年度簡上字第600號 107年度上易字第1660號 107年度上易字第2400號    106.08.31     107.03.26     107.12.26     108.12.12      桃園地院     桃園地院       本院       本院 106年度壢簡字第1317號 106年度簡上字第600號 107年度上易字第1660號 107年度上易字第2400號    106.09.30  107.03.26    107.12.26     108.12.12  編號1至18經定其應執行刑有期徒刑5年10月。    

8 9 10 11 攜帶兇器竊盜罪 攜帶兇器竊盜罪 竊盜罪 竊盜罪 有期徒刑7月 有期徒刑7月 有期徒刑3月 有期徒刑4月 106.04.04 106.04.04 106.03.27 106.04.01 臺北地檢106年度偵字第9598號 臺北地檢106年度偵字第9598號 臺北地檢106年度偵字第9598號 臺北地檢106年度偵字第9598號 本院 本院 本院 本院 107年度上易字第2400號 107年度上易字第2400號 107年度上易字第2400號 107年度上易字第2400號    108.12.12     108.12.12     108.12.12     108.12.12  本院 本院 本院 本院 107年度上易字第2400號 107年度上易字第2400號 107年度上易字第2400號 107年度上易字第2400號    108.12.12     108.12.12     108.12.12     108.12.12  編號1至18經定其應執行刑有期徒刑5年10月。    

12 13 14 15 竊盜罪 竊盜罪 竊盜罪 攜帶兇器竊盜罪 有期徒刑5月 有期徒刑3月 有期徒刑4月 有期徒刑10月 106.04.01 106.04.04 106.04.04 106.05.27 臺北地檢106年度偵字第9598號 臺北地檢106年度偵字第9598號 臺北地檢106年度偵字第9598號 新北地檢106年度偵字第21328號、第21765號、第22417號 本院 本院 本院 本院 107年度上易字第2400號 107年度上易字第2400號 107年度上易字第2400號 108年度上易字第867號 108.12.12  108.12.12  108.12.12     109.03.25  本院 本院 本院 本院 107年度上易字第2400號 107年度上易字第2400號 107年度上易字第2400號 108年度上易字第867號    108.12.12     108.12.12     108.12.12     109.03.25  編號1至18經定其應執行刑有期徒刑5年10月。    

16 17 18 19 竊盜罪 竊盜罪 竊盜罪 竊盜罪 有期徒刑10月 有期徒刑4月 有期徒刑4月 有期徒刑5月 106.06.03 106.06.03 106.06.03 106.07.24 新北地檢106年度偵字第21328號、第21765號、第22417號 新北地檢106年度偵字第21328號、第21765號、第22417號 新北地檢106年度偵字第21328號、第21765號、第22417號 士林地檢107年度偵緝字第1012號、107年度偵字第13828號 本院 本院 本院 本院 108年度上易字第867號 108年度上易字第867號 108年度上易字第867號 108年度上訴字第2567號 109.03.25  109.03.25  109.03.25     109.04.16  本院 本院 本院 本院 108年度上易字第867號 108年度上易字第867號 108年度上易字第867號 108年度上訴字第2567號    109.03.25     109.03.25     109.03.25  109.04.16  編號1至18經定其應執行刑有期徒刑5年10月。   編號19至20經定其應執行刑有期徒刑9月。 

20 21 22 傷害罪 攜帶兇器竊盜罪 攜帶兇器竊盜罪 有期徒刑5月 有期徒刑9月 有期徒刑10月 106.07.24 106.07.24 106.07.24 士林地檢107年度偵緝字第1012號、107年度偵字第13828號 士林地檢107年度偵緝字第1012號、107年度偵字第13828號 士林地檢107年度偵緝字第1012號、107年度偵字第13828號 本院 本院 本院 108年度上訴字第2567號 108年度上訴字第2567號 108年度上訴字第2567號 109.04.16  109.04.16  109.04.16  本院 本院 本院 108年度上訴字第2567號 108年度上訴字第2567號 108年度上訴字第2567號    109.05.19  109.04 .16    109.05.19  編號19至20經定其 應執行刑有期徒刑 9月。 編號21至22經定其應執行刑有期徒刑1年5月。